【裁判字號】    92,易,769
【裁判日期】    920909
【裁判案由】    竊盜
【裁判全文】
臺灣桃園地方法院刑事判決                          九十二年度易字第七六九號
    公  訴  人  臺灣桃園地方法院檢察署檢察官
    被      告  丁○○
右列被告因竊盜案件，經檢察官聲請簡易判決處刑（聲請案號：九十二年度偵字第一
四九五Ｏ號）及移
六號、第九二三三號），本院認為不宜以簡易判決處刑，改依通常程序審理，判決如
左：
    主  文
丁○○連續竊盜，累犯，處有期徒刑壹年貳月。
    事  實
一、丁○○於民國八十五年間，因竊盜案件，經本院以八十五年易字第一二八四號判
    決判處有期徒刑八月，緩刑五年，而於八十五年五月二十七日確定；復於八十九
    年因竊盜案件，經本院以八十九年易字第七四三號判決判處有期徒刑八月，於八
    十九年七月三十一日確定，並於九十年四月三十日執行完畢，而前案經本院以八
    十九撤緩字第五三號裁定緩刑宣告撤銷，接續執行，刑期起算日期為九十年五月
    一日，嗣假釋出監，本應於九十年十二月七日交付保護管束執行完畢，惟於九十
    年間又犯竊盜案件（詳後述），經本院裁定撤銷假釋，應執行殘刑四月十七日，
    於九十一年七月五日執行完畢。再於九十年間又分別犯二竊盜案件，分經本院以
    九十年易字第二三Ｏ九號、九十一年訴字第二八號判決判各處有期徒刑四月、六
    月，分於九十一年一月二十八日、九十一年五月二十六日確定，二罪經本院於九
    十一年七月二十三日以九十年聲字第一七九Ｏ號裁定應執行有期徒刑九月，接續
    前案執行，刑期起算日為九十一年七月六日，而於九十二年一月十七日執行完畢
    。
二、丁○○猶不知悔改，復基於意圖為自己不法所有概括犯意，而為下列竊盜行為：
    (一)於九十二年三月十九日晚上六時許，本至桃園縣中壢市○○路一五八號「華衛
      通訊社」欲出售中古手機一支，竟趁店員乙○○測試手機未注意之際，竊取乙○○所有置於桌上之手機一支，得手後即離去上揭通訊社，嗣丁○○未返回通
      訊社，乙○○始發覺上情，遂報警而循線查獲。
    (二)又丁○○於同年三月二十四日晚上六時許，在桃園縣中壢市○○路○段四十九
      號戊○○所經營「億聰螺絲五金行」處，佯裝購物，隨即至後面貨倉，竊取戊○○所有之保齡球一顆及球鞋乙雙（價值新台幣—下同—三千元），得手後正
      欲離去之際，為戊○○發覺報警當場查獲。
    (三)復於同年三月二十七日下午三時三十分許，見桃園縣中壢市○○○街二十五號
      丙○○住處側門未關，無故侵入該住處（侵入住宅部分未據告訴），竊取丙○○所有停放在上址屋內前院之車牌號碼ＩＰＶ—二九五號重型機車一部得手，
      嗣於翌日上午十時三十分許，丁○○騎乘竊得之機車行經上址時，為丙○○當
      場查獲並報警處理。
    (四)再於同年五月十九日下午四時許，至桃園縣中壢市○○路四七八號呂敏斯經營
      之「綠德飲水機行」行竊，於拉開辦公桌抽屜物色財物之際，為呂敏斯當場查
      獲報警處理而未得逞。
    (五)又於同年五月二十日上午十一時三十五分許，至桃園縣中壢市○○路一三一號
      「名人美髮店」處，趁甲○○在該店後面廚房之際，竊取放置在櫃檯抽屜之零
      錢二袋（內有一千六百元零錢）及甲○○所有放在櫃子上之腰包一只（內有二
      萬六千零五百元），丁○○得手後騎乘腳踏車離去之際，為陳朱秀霞發覺，經
      甲○○報警，旋於桃園縣中壢市○○路、王子二街口處為警逮獲。
三、案經桃園縣警察局中壢分局報請台灣桃園地方法院檢察署檢察官聲請簡易判決處
    刑暨經臺灣桃園地方法院檢察署檢察官函請併案審理。
    理  由
一、訊據被告丁○○矢口否認上揭犯行，辯稱：伊沒有竊取乙○○之手機，是當時店
    內另一位穿黑衣服的中年男子人偷的；又伊到「億聰螺絲五金行」貨倉內，是要
    撿鋁罐、紙類去賣，沒有竊取保齡球、球鞋；再伊竊取車牌號碼ＩＰＶ—二九五
    號重型機車後，隔日良心發現，所以騎到行竊處要返還車主，才會被查獲；而伊
    至「綠德飲水機行」是要分點錢，後來頭撞到抽屜，抽屜才打開，沒有要行竊：
    另「名人美髮店」那件，伊以為二袋零錢是代幣，腰包是人家不要的，所以伊才
    拿去賣，且伊患有精神分裂症，時常呈酒醉狀態，才會衝動去拿他人之物，伊都
    不知情云云。經查：
    （一）被告於警訊中自白於右揭時、地竊取乙○○所有之手機一支，並已變賣二
          千五百元等語，核與證人乙○○於警訊及本院調查時證述情節相符，且證
          人乙○○於本院調查時復證述：「（問：當時有無其他客人在場？）無，
          只有被告一人。」、「（問：為何被告表示在場還有一個穿皮衣的中年男
          子？）現場從頭到尾只有被告一個人。」、「（問：其他小姐有無再接洽
          其他客人？）無，現場只有被告一個客人。」等語明確，並有手機讓渡書
          一紙、現金二千五百元扣案足佐，是被告警訊之自白應足採信，其犯行堪
          予認定。從而，被告於偵、審中辯稱：沒有竊取乙○○之手機，是當時店
          內另一位穿黑衣服的中年男子人偷的云云，不足為採。
    （二）又被告至「億聰螺絲五金行」竊取戊○○所有之保齡球一顆及球鞋乙雙，
          得手後正欲離去之際，為戊○○發覺報警當場查獲一情，業據被告於警、
          偵訊中自白在卷，核與證人即被害人戊○○於警訊及本院調查時證述情節
          相符，並有照片一張、贓物領具一紙附卷可稽，從而，被告於本院審理時
          辯稱：伊到「億聰螺絲五金行」貨倉內，是要撿鋁罐、紙類去賣，沒有竊
          取保齡球、球鞋云云，要屬卸責之詞，不足採信。
    （三）再竊取丙○○所有之車牌號碼ＩＰＶ—二九五號重型機車一部一情，業據
          被告於警、偵訊及本院審理時自白在卷，核與證人丙○○於警訊及本院調
          查時證述失竊情形相符，並有贓物認領保管單、車輛車牌失竊作業—查獲
          車輛認可資料各一紙存卷足參。至被告辯稱：伊隔日良心發現，所以騎到
          行竊處要返還車主，才會被查獲各語，屬被告犯後態度問題，仍無礙其已
          犯竊盜罪。
    （四）另被告至「綠德飲水機行」行竊，於拉開辦公桌抽屜物色財物之際，為呂
          敏斯當場查獲報警處理而未得逞一情，已據被告於警、偵訊中自白在卷，
          核與證人即被害人呂敏斯於警訊證述情節相符，並有照片一張、贓物領據
          一紙附卷可稽，從而，被告於本院審理時辯稱：伊至「綠德飲水機行」是
          要分點錢，後來頭撞到抽屜，抽屜才打開，沒有要行竊各語，為卸責之詞
          ，，委不足採。
    （五）又被告於警訊中自白於右揭時、地至「名人美髮店」，竊取零錢二袋、腰
          包一只，得手後即騎腳踏車離去等語，核與證人及被害人甲○○於警訊及
          本院調查時證述情節相符，並有贓物認領保管單一紙存卷足佐，衡情腰包
          置於店內櫃子上、零錢二袋置於抽屜內，而非丟棄於店外，自無誤認腰包
          為他人丟棄之物、零錢二袋為代幣之情事，是被告辯稱：伊以為二袋零錢
          是代幣，腰包是人家不要的，所以伊才拿去賣云云，不足採信。
    （六）另被告於本院調查時供承知道自己是在偷東西等語（見九十二年五月二十
          八日訊問筆錄）且於本院歷次調查及審理時，復供述犯上揭五件竊盜案件
          前在做何事、竊得財物後去何處、做何事及均係因缺錢花用才會行竊等語
          ，足認被告被告對於外界事物之判斷能力雖有障礙，惟並未較常人明顯減
          退。又被告經送精神鑑定，就其心理測驗結果顯示，被告智能程度雖有退
          化，但未達智能不足之程度，且由病歷紀錄、筆錄及鑑定過程中，被告皆
          可清楚說明其想法，無怪異之言語行為表現，顯然行為判斷能力並未受嚴
          重精神分裂症狀之影響，因此被告之推理能力、現實判斷能力雖然已較正
          常人一般之能力略差，但被告於偷竊前仍能清楚瞭解偷竊目的，有擇物偷
          竊能力，亦能判斷行為之合法性與否，故被告涉案時未達精神耗弱之程度
          ，此有行政院衛生署桃園療養院之精神鑑定報告書一份在卷足憑，從而，
          被告於行竊時無精神耗弱之情事，應堪認定，是被告辯稱：伊患有精神分
          裂症，時常呈酒醉狀態，才會衝動去拿他人之物，伊都不知情云云，洵不
          足採。
    綜上所述，本件事證明確，被告上揭五次竊盜犯行均堪認定，應依法論科。
二、核被告所為，係犯刑法第三百二十條第一項竊盜罪及同法條第三項、第一項竊盜
    未遂罪。被告先後五次竊盜既遂、未遂犯行，時間緊接，犯罪構成要件相同，顯
    係基於概括犯意為之，為連續犯，應論以竊盜既遂罪，並依法加重其刑。再被告
    如事實欄所載之(一)、(三)、(四)、(五)竊盜犯行，雖未據公訴人起訴在案，惟因此部分
    與公訴人起訴部分犯行間有連續犯之裁判上一罪關係，已如前述，依刑事訴訟法
    第二百六十七條規定，應為公訴人起訴效力所及，本院自得併予審理。查被告於
    八十五年間，因竊盜案件，經本院以八十五年易字第一二八四號判決判處有期徒
    刑八月，緩刑五年，而於八十五年五月二十七日確定；復於八十九年因竊盜案件
    ，經本院以八十九年易字第七四三號判決判處有期徒刑八月，於八十九年七月三
    十一日確定，並於九十年四月三十日執行完畢，而前案經本院以八十九撤緩字第
    五三號裁定緩刑宣告撤銷，接續執行，刑期起算日期為九十年五月一日，嗣假釋
    出監，本應於九十年十二月七日交付保護管束執行完畢，惟於九十年間又犯竊盜
    案件（詳後述），經本院裁定撤銷假釋，應執行殘刑四月十七日，於九十一年七
    月五日執行完畢。再於九十年間又分別犯二竊盜案件，分經本院以九十年易字第
    二三Ｏ九號、九十一年訴字第二八號判決判各處有期徒刑四月、六月，分於九十
    一年一月二十八日、九十一年五月二十六日確定，二罪經本院於九十一年七月二
    十三日以九十年聲字第一七九Ｏ號裁定應執行有期徒刑九月，接續前案執行，而
    於九十二年一月十七日執行完畢，此有臺灣桃園地方法院檢察署刑案資料查註紀
    錄表、臺灣高等法院被告全國前案紀錄表各乙份在卷可稽，其於受有期徒刑執行
    完畢後，五年內再犯本件有期徒刑以上之罪者，為累犯，應依刑法第四十七條規
    定，遞加重其刑。爰審酌素行不佳，前曾有多次竊盜前科，分別經判刑、執行完
    畢，業如前述，並有臺灣桃園地方法院檢察署刑案資料查註紀錄表、臺灣高等法
    院被告全國前案紀錄表各乙份在卷可稽，仍不知悛悔，復不思正常工作，其好逸
    惡勞之心態極為可議，及犯後不知悔悟，量刑不宜從輕等一切情狀，量處如主文
    所示之刑。
三、本件檢察官原聲請簡易判決處刑，經本院中壢簡易庭以本案被告有刑事訴訟法第
    四百五十一條之一第四項但書第四款之情形，依同法第四百五十二條規定，將全
    案移送本院刑事庭，改依通常程序審理，附此敘明。
據上論斷，應依刑事訴訟法第四百五十二條、第二百九十九條第一項前段，刑法第五
十六條、第三百二十條第一項、第四十七條，罰金罰鍰提高標準條例第一條前段，判
決如主文。
本案經檢察官林鈺雄到庭執行職務。
中        華        民        國    九十二    年     九     月    九    日
                                  臺灣桃園地方法院刑事第一庭
                                          法  官  黃梅淑
右正本證明與原本無異。
如不服本判決，應於判決送達後十日內向本院提出上訴狀( 應附繕本 )，上訴於
臺灣高等法院。
                                          書記官  孫立文
中        華        民        國   九十二   年   九   月    十七    日
附論罪科刑依據之法條：
中華民國刑法第三百二十條
 (普通竊盜罪、竊佔罪)
意圖為自己或第三人不法之所有，而竊取他人之動產者，為竊盜罪，處五
年以下有期徒刑、拘役或五百元以下罰金。
意圖為自己或第三人不法之利益，而竊佔他人之不動產者，依前項之規定
處斷。
前二項之未遂犯罰之。


司法院資訊處製作；財團法人民間司法改革基金會備份。
